最高法院刑事判決　　　　　　　　　　111年度台上字第958號
上　訴　人　張　巍
 
 
上列上訴人因違反毒品危害防制條例案件，不服臺灣高等法院中
華民國110 年10月7 日第二審判決（110 年度上訴字第2387號，
起訴案號：臺灣臺北地方檢察署108 年度偵字第25125 號、 109
年度毒偵字第335 、498 、1081、2221號，109 年度偵字第3335
、26089 號），提起上訴，本院判決如下：
    主  文
上訴駁回。
    理  由
一、按刑事訴訟法第377 條規定，上訴於第三審法院，非以判決
    違背法令為理由，不得為之。是提起第三審上訴，應以原判
    決違背法令為理由，係屬法定要件。如果上訴理由書狀並未
    依據卷內訴訟資料，具體指摘原判決不適用何種法則或如何
    適用不當，或所指摘原判決違法情事，顯與法律規定得為第
    三審上訴理由之違法情形，不相適合時，均應認其上訴為不
    合法律上之程式，予以駁回。本件原判決認定上訴人張巍有
    其犯罪事實欄所載之販賣第二級毒品甲基安非他命犯行，因
    而維持第一審關於論上訴人犯行為時毒品危害防制條例第 4
    條第2 項之販賣第二級毒品罪，經依同條例第17條第2 項規
    定減輕其刑後，處有期徒刑3 年8 月，並諭知相關沒收之部
    分判決，駁回上訴人在第二審之上訴。已詳細敘述所憑之證
    據及取捨、認定之理由。所為論斷，俱有卷存證據資料可資
    覆按，從形式上觀察，並無採證認事違背經驗法則、論理法
    則，亦無量刑職權之行使有濫用，或其他違背法令之情形。
二、上訴意旨乃謂：其為警查獲時已供出毒品上游資料，雖未經
    查獲，但表示其確有悔悟之心；又其自始坦承犯行，因智識
    程度不高，一時失慮，誤觸法網，現與配偶相依為命，其情
    顯堪憫恕。原審未審酌上情，仍維持第一審量處如前之重刑
    ，且未依刑法第59條規定酌量減輕其刑，自有量刑失當及判
    決不適用法則之違法等語。
三、惟查：刑罰之量定，係屬事實審法院得依職權自由裁量之事
    項，量刑判斷當否之準據，應就判決之整體觀察為綜合考量
    ，不可摭拾其中片段，遽予評斷，倘以被告之責任為基礎，
    說明審酌刑法第57條所列事項而為刑之量定，若未逾越法定
    刑度，亦未濫用其權限，即無違法。又刑法第59條之酌量減
    輕其刑，必於犯罪之情狀，在客觀上足以引起一般人之同情
    ，認為即予宣告法定最低度刑，猶嫌過重者，始有其適用。
    被告犯罪之情狀是否顯可憫恕，而得適用刑法第59條規定酌
    量減輕其刑，係事實審法院之職權，除其裁量權之行使，明
    顯違反比例原則外，不得任意指為違法。原判決以上訴人之
    責任為基礎，於理由肆、一及二、㈡內詳為說明如何審酌刑
    法第57條所列各款情形而維持第一審所為刑之量定，並於理
    由參、三、㈣及肆、二、㈠中敘明上訴人之犯罪情狀難認有
    顯可憫恕之情形，尚與刑法第59條規定有間等由。核其刑之
    量定既未逾越法定刑度，亦未濫用其權限，或違反比例原則
    ，係屬原審量刑職權之適法行使，不容任意指為違法。上訴
    意旨係就原判決已說明之事項及屬原審量刑職權之適法行使
    ，持憑己見，而為爭執，與法律規定得為第三審上訴理由之
    違法情形，不相適合。其上訴不合法律上之程式，應予駁回
    。
據上論結，應依刑事訴訟法第395 條前段，判決如主文。
中    華    民    國   111    年    2     月    10    日
                  刑事第四庭審判長法  官  林  立  華  
                                  法  官  林  瑞  斌  
                                  法  官  王  敏  慧  
                                  法  官  李  麗  珠  
                                  法  官  謝  靜  恒  
本件正本證明與原本無異
                                  書記官
中    華    民    國   111    年    2     月    14    日